# 合并报表现金流量抵消

提问人：Wayne_Wang79 时间：2015-05-13 11:09:56
公司通过竞拍买到一家公司， 4 月竞拍时支付保证金 1000 万，竞拍成功支付尾款 500 万及佣金 100 万，计入其他应收款，在现金流量表中以上款项均计入经营活动现金支出，经付其他。 5 月完成股权交割，其他应收款转入长投，现金流量表是不是也要转投资支付呢，如果不转做合并报表时应该如何抵消，请高手指导下，谢谢？

回答人：chenyiwei
因为该款项支付时的用途是明确的，即作为取得非流动资产的预付款，因此在资产负债表上应列报为“其他非流动资产”而不是其他应收款，到取得股权后转为长期股权投资成本。现金流量表上在支付时就应当作为投资支付的现金。

回答人：chenyiwei
这些款项一开始支付时就应作为“投资支付的现金”列报，资产负债表上列报为其他非流动资产而不是其他应收款，这样就没有你说的问题了。

提问人：心海拂清风 时间：2015-05-13 22:29:26
计入其他流动资产和其他应收款如何区分呢？有什么重大区别呢？谢谢！~

回答人：chenyiwei
是其他非流动资产。这是非流动、非货币性的资产，与其他应收款的性质完全不同。

提问人：天津 - 我爱罗 时间：2015-05-20 19:33:38
佣金部分不需要单独作为“支付其他与投资活动有关的现金”吗？

回答人：chenyiwei
也可以单列在支付其他中，尤其是当这些佣金不计入长期股权投资价值时。